lexd/lexicons/verb_perf.lexd
LEXICON LexiconVerbPerf
wêбч                     # вращаться, кружиться (о крайнем быке при молотьбе)
wêзҷ                     # заставлять плыть (лодку, корабль, лошадь, плот); купать, мыть; очищать, отделять зерно от мелких камней (при помощи воды); промывать зерно; переправлять, тащить по воде; грести
wêпч                     # вращаться, кружиться (о крайнем быке при молотьбе)
wêрвҷ                    # болтать, разглагольствовать; кипятить; кипятить
wêх̌ч                    # лишаться (должности, чина и т. п.); мерзнуть, зябнуть, стыть, коченеть; оказываться, попадать; падать; падать, валиться; рушиться; появляться, рождаться; проваливаться; терпеть неудачу; рваться, изнашиваться
wêғҷ                     # блеять; мычать
wāрêзҷ                   # подстреливать, подбивать; ударять, бить, стучать
wāшч                     # отделять солому, сор от зерна (при веянии); размахивать, махать руками (при ходьбе)
wāғҷ                     # выть, завывать (о ветре); кричать, орать; грубить; кричать, реветь; плакать навзрыд, реветь, рыдать
wарwêх̌ч                 # ворочать, перевертывать, шевелить, двигать, перевертывая
wарwарθч                 # возиться, двигаться; шевелиться; барахтаться; искать, шарить (руками); перевертываться, ворочаться; привыкать, привязываться; симпатизировать
wарδуδҷ                  # болтать; сочинять, фантазировать
wарδӣрч                  # развлекать; утешать
wарδӯйҷ                  # очищать абрикосы от косточек (перед сушкой); очищать, отделять (напр. абрикосы от косточек, горох от кожуры)
wарθапч                  # болтать, говорить; фантазировать; искать, шарить, нащупывать (рукой)
wарвенч                  # болтать, разглагольствовать; кипятить, варить; печь, палить
wашч                     # размахивать руками
wақсенч                  # вызывать тошноту, рвоту
wақч                     # петь, ворковать, верещать (о куропатке)
wеδҷ                     # вводить, вносить; загонять; вставлять, втыкать; вкладывать; выступает во второй части сложноименных глаголов; готовить (пищу), варить; заваривать (чай); давать, накладывать, подбрасывать (корм); кормить (животных, птиц); доводить, приводить (в какое-л. состояние); засевать, сеять; класть, накладывать, укладывать; ставить; класть, помещать, устанавливать, снимать (об одежде); обвинять; сваливать вину на кого-л.; организовывать, устраивать; налаживать, устанавливать; помещать, устраивать, определять; снимать (одежду, обувь); ставить отметку; стелить, расстилать; раскладывать; стрелять; бросать, кидать (в кого-л.); упоминать; замечать, отмечать; делать пометку; хватать (до какого-л. срока, предела)
wзенч                    # знать
wиδирч                   # держаться, выдерживать; быть прочным, постоянным
wиδӯйҷ                   # обдирать, очищать от шелухи, кожуры (горох, орехи и т. д.); расщеплять; очищать, напр. горох, абрикос (ср. wарδу̊ȥ:wарδӯйд); теребить (напр. шерсть, ср. wих̌камб:wих̌кӯвд); терзать; терзать, раздирать; щипать
wижӣвҷ                   # возвращать; возвращать; поворачивать; возвращаться
wизêwҷ                   # тушить, гасить
wизенч                   # в формулах просьбы, мольбы, заклинания: сделать что-л.; знать; знать; понимать; считать, принимать (за кого-, что-л.); уважать, признавать, почитать; узнавать
wизуδҷ                   # гасить, тушить; гаснуть, угасать; тушить, гасить
wизҷ                     # помещаться, вмещаться, умещаться; пролезать, проходить; быть впору; помещаться, умещаться
wизӯδҷ                   # тушить, гасить
wилāмбч                  # класть, укладывать, накладывать; наваливать
wилāмч                   # класть, укладывать, накладывать; наваливать
wиламбч                  # класть, укладывать, накладывать; наваливать
wиламч                   # класть, укладывать, накладывать; наваливать
wирêзҷ                   # справляться, осиливать, хорошо делать что-л.
wирембч                  # заставлять стоять в наказание, ставить в угол; заставлять стоять; ставить на отдых, привязывать (напр. лошадь)
wиремч                   # ставить на отдых (лошадь, осла, быка), оставлять стоять
wиремҷ                   # заставлять стоять в наказание, ставить в угол; заставлять стоять; ставить на отдых, привязывать (напр. лошадь)
wирех̌ч                  # проникать, проходить, пробираться, продираться; разрезать, распарывать; распарывать; разрезать
wирӯвҷ                   # вставать, стоять
wирӯйҷ                   # распарывать; расплетать, распускать (о сплетенном, связанном); расплетать, распарывать
wих̌иδҷ                  # отпирать; отпирать (ключом)
wих̌кӯвҷ                 # кромсать, рвать на части, на куски (при угрозе); перебирать, разбирать шерсть руками; перебирать, разбирать, теребить (руками)
wих̌ух̌ч                 # расчесывать, причесывать; чесать, причесывать
wих̌ӣδҷ                  # отпирать (ключом)
wихойч                   # ударять, бить; колоть, мельчить
wишч                     # мешать, размешивать, перемешивать, ворошить, переворачивать; мешать, размешивать, перемешивать; ворошить, переворачивать; ковырять; работать не спеша, помаленьку, ковыряться, возиться; хлопотать за кого-л., содействовать; заботиться
wиӡêрч                   # разбрасывать навоз, удобрять навозом
wиӡерч                   # разбрасывать навоз (по полю)
wиӡиδҷ                   # сметать, стирать с лица земли, громить; чистить, очищать; убирать; освобождать (от чего-л.)
wиӡҷ                     # помещаться, вмещаться, умещаться; пролезать, проходить; быть впору
wиӡӣδҷ                   # освобождать, удалять, очищать; сметать, стирать с лица земли, громить; чистить, очищать; убирать; освобождать (от чего-л.)
wойāфч                   # стремиться, тянуться, бросаться
wойч                     # ахать да охать; захваливать; сглазить; ныть; рыдать; плакать
wолч                     # высиживать яйца; двигаться, перемещаться; прорастать, приниматься, развиваться (о растении); сидеть на яйцах, высиживать
wу̊йч                    # ахать да охать; захваливать; сглазить; ныть; рыдать; плакать
wу̊ғҷ                    # мычать, реветь (о быке, воле, верблюде); реветь, орать; плакать в голос
wузҷ                     # двигаться, шевелиться; копошиться, кишеть, шевелиться (о насекомых)
wурзҷ                    # дрожать, ощущать озноб; судорожно сокращаться (о теле или какой-л. его части)
wухч                     # кашлять
wуценч                   # двигать, шевелить; качать, трясти; двигаться, шевелиться; качаться
wуцч                     # двигаться, идти потихоньку, шагать медленно; плестись, ковылять; двигаться, шевелиться, качаться, колебаться, трястись; качаться, колебаться; двигаться, шевелиться; дрожать, трястись; работать не торопясь; трудиться понемногу
wуқсенч                  # вызывать тошноту, рвоту
wӣнч                     # видеть; видеть, замечать; видеться, встречаться
wӣрвҷ                    # кипеть; кипеть; вариться; шевелиться; возиться; баловаться; бегать, носиться
wӣфч                     # выдумывать, плести небылицы, нести вздор; ткать; ткать; вязать; плести; вить
wӣх̌ч                    # плавать, купаться; плевать
ɣ̌аленч                  # звенеть, лязгать; громыхать
ɣ̌алу̊нч                 # звенеть; звонко петь, заливаться
ɣ̌алч                    # лязгать, звенеть, греметь
ɣ̌ибу̊гҷ                 # бить, колотить
ɣ̌ибу̊нгч                # бить, колотить
ɣ̌имӯйҷ                  # замуровывать, замазывать глиной, тестом
ɣ̌олч                    # разбрызгивать, брызгать; опрыскивать
ɣ̌у̊лч                   # разбрызгивать, брызгать; опрыскивать
ɣ̌ӣбч                    # брызгать, разбрызгивать; разбрасывать; рассыпать; разливать; выплескивать
ɣ̌ӣпч                    # брызгать, разбрызгивать; разбрасывать; рассыпать; разливать; выплескивать
ɣ̌ӣфч                    # брызгать, разбрызгивать; разбрасывать; рассыпать; разливать; выплескивать
ɣ̌ӣшч                    # браниться; звенеть, трещать от холода; лаять (о собаке)
δêкч                     # заставлять, принуждать лизать
δêрч                     # только как второй элемент в сложноименных глаголах с различным значением
δикч                     # лизать, облизывать, вылизывать; растрачивать, расходовать
δимоδҷ                   # выделывать, обрабатывать (шкуру)
δоδҷ                     # бить; бодать; бросать, кидать; швырять; бросаться; передвигаться, двигаться, добираться; воздействовать, влиять, оказывать влияние, охватывать; вспомогательный глагол, образует сложноименные глаголы активного значения; выдавать замуж; давать; дарить; отдавать; предоставлять; давить; жать; делать; устраивать (в разн. знач.); играть (на музыкальном инструменте); касаться, трогать, задевать (прям. и перен.); лопать, лакать, дуть, пить; жрать; одеваться; передвигаться (в разн. знач.); помещать, класть (в разн. знач.); разбивать, побеждать (в борьбе, в состязании); одолевать; ругать; связывать, соединять; добавлять, прибавлять; точить; тратить, расходовать; убивать, подстреливать (на охоте); ударять, бить, стегать; вонзать, втыкать
δӯвҷ                     # клевать, склевывать; собирать; рвать
δӯйҷ                     # доить; иметь (только в сочетаниях); только как второй элемент в сложноименных глаголах с различным значением
θêwч                     # заставлять гореть, зажигать; жечь, сжигать; огорчать, расстраивать; печалить, причинять душевную боль
θêwҷ                     # заставлять гореть, зажигать; жечь, сжигать; огорчать, расстраивать; печалить, причинять душевную боль
θуδҷ                     # гореть, зажигаться; заставлять гореть, зажигать; жечь, сжигать; огорчать, расстраивать; печалить, причинять душевную боль
θӣпч                     # кушать, есть (сыпучее, напр. толокно, сахарный песок)
θӯδҷ                     # заставлять гореть, зажигать; жечь, сжигать; огорчать, расстраивать; печалить, причинять душевную боль
аwезҷ                    # вешать, казнить через повешение; вешать, развешивать, подвешивать
аwеӡҷ                    # вешать, казнить через повешение; вешать, развешивать, подвешивать
аwч                      # плакать, реветь (о ребенке)
аɣ̌êӡҷ                   # давать отдыхать, давать покой (животным); придавливать, приминать; укладывать спать
аɣ̌āнч                   # покрывать, укрывать; укутывать (напр. одеялом)
аɣ̌ӯйҷ                   # лежать (о скоте)
аθêрч                    # передавать (из рук в руки); протягивать; отдавать; потягиваться; протягивать, вытягивать (руки, ноги)
аθакч                    # тяжело дышать; задыхаться (от жары)
абох̌ч                   # глотать
авӯɣ̌ҷ                   # находить, отыскивать, обнаруживать
агāнч                    # покрывать, укрывать; укутывать (напр. одеялом)
ажêрч                    # мочить, смачивать, размачивать (кауз. к ш. ажир, б. нижир)
анакч                    # трудиться, возиться; хлопотать
анафцч                   # мокнуть, размягчаться; размягчаться; распариться (от жары)
ангахч                   # задевать, касаться; заикаться, запинаться; застревать, попадать, вонзаться; заикаться, запинаться; попадать впросак; оказываться в трудном положении, испытывать трудности, затрудняться; попадать; застревать; вонзаться
ангихч                   # задевать, касаться; заикаться, запинаться; застревать, попадать, вонзаться; заикаться, запинаться; попадать впросак; оказываться в трудном положении, испытывать трудности, затрудняться; попадать; застревать; вонзаться
ангу̊хч                  # вводить в нужду; заставлять поперхнуться, подавиться; путать, запутывать; сбивать с пути
ангч                     # плакать, реветь (о ребенке)
анду̊зҷ                  # будить, поднимать; будить, поднимать (с места, с постели)
андӯйҷ                   # вставать, подниматься
анцӯвҷ                   # шить; шить; зашивать; прошивать
